臺灣高雄地方法院刑事判決　　　　　　　　　　　　九十二年度訴字第二九八一號
　　公　訴　人　臺灣高雄地方法院檢察署檢察官
　　被　　　告　乙○○
右列被告因違反毒品危害防制條例案件，經檢察官提起公訴（九十二年度核退偵字第
三號），於本院準備程序進行中，被告就被訴事實為有罪之陳述，經告知被告簡式審
判程序之旨，並聽取當事人之意見後，經合議庭裁定進行簡式審判程序，本院判決如
左：
    主  文
乙○○連續施用第一級毒品，累犯，處有期徒刑陸月，如易科罰金，以參佰元折算壹
日。扣案第一級毒品海洛因貳包，合計淨重零點肆陸公克（包裝重零點伍零公克）、
殘有第一級毒品海洛因於上無法分離之針筒參支、殘有第一級毒品海洛因於上無法分
離之吸管貳支、殘有第一級毒品海洛因於上無法分離之殘餘粉末夾鍊袋貳只，沒收銷
燬之。夾鍊袋捌只沒收；又連續施用第二級毒品，累犯，處有期徒刑伍月，如易科罰
金，以參佰元折算壹日。扣案之甲基安非他命貳包（驗前毛重捌公克；驗後毛重柒點
玖公克）、殘有第二級毒品甲基安非他命於上無法分離之殘餘粉末夾鍊袋參只，沒收
銷燬之。應執行有期徒刑拾月，如易科罰金，以參佰元折算壹日。扣案第一級毒品海
洛因貳包，合計淨重零點肆陸公克（包裝重零點伍零公克）、殘有第一級毒品海洛因
於上無法分離之針筒參支、殘有第一級毒品海洛因於上無法分離之吸管貳支、殘有第
一級毒品海洛因於上無法分離之殘餘粉末夾鍊袋貳只、甲基安非他命貳包（驗前毛重
捌公克；驗後毛重柒點玖公克）、殘有第二級毒品甲基安非他命於上無法分離之殘餘
粉末夾鍊袋參只，均沒收銷燬之。夾鍊袋捌只沒收。
    事  實
一、乙○○於民國八十八間因妨害公務案件，經本院以八十八年易字第三八六九號判
    處有期徒刑三月，如易科罰金，以三百元折算一日確定，並於八十九年二月二十
    三日以易科罰金執行完畢。
二、乙○○前於八十八年間，因施用毒品案件，經檢察官聲請本院裁定送觀察勒戒，
    於八十八年七月十二日入所執行，經觀察、勒戒認有繼續施用傾向，復以八十八
    年毒聲字第五四六四號裁定令入處所施以強制戒治，於八十八年八月十六日入所
    執行強制戒治，於八十九年二月二十一日停止強制戒治而釋放，所餘戒治期間付
    保護管束，於八十九年七月二十九日保護管束期滿執行完畢，由臺灣高雄地方法
    院檢察署檢察官於八十九年八月七日，以八十九年度戒毒偵字第八三０號為不起
    訴處分確定。
三、詎乙○○經前開有期徒刑及施用毒品而施以強制戒治處分之執行，仍不知悔改，
    明知海洛因及甲基安非他命係分別經毒品危害防制條例列為第一、二級之毒品，
    不得非法持有及施用，竟於前開有期徒刑執行完畢及強制戒治處分執行完畢釋放
    後五年內，另基於施用第一級毒品海洛因及第二級毒品甲基安非他命之概括犯意
    ，陸續自九十二年四、五月起迄九十二年七月二十三日早上八時許止，先於不詳
    時、地取得第一級毒品海洛因及第二級毒品甲基安非他命，而在高雄縣大寮鄉○
    ○村○○路一二一號三樓住處及其他不詳處所，以吸管杓子將海洛因放入針筒內
    摻水注射之方式及將甲基安非他命置於玻璃球內加熱燒烤吸聞氣體之方式，連續
    施用第一級毒品海洛因及第二級毒品甲基安非他命多次。嗣於九十二年七月二十
    三日二十三時三十分許，在高雄縣大寮鄉○○路與大漢路口黃昏市場旁，乙○○
    為警盤查時，主動向警方出示其所有之第一級毒品海洛因兩包，合計淨重零點四
    六公克（包裝重零點五０公克）、第二級毒品甲基安非他命二包（驗前毛重八公
    克；驗後毛重七點九公克）、殘有第一級毒品海洛因於上無法分離之針筒三支、
    殘有第一級毒品海洛因於上無法分離之吸管二支、殘有第一級毒品海洛因無法分
    離之殘餘粉末夾鍊袋二只、殘有第二級毒品甲基安非他命於上無法分離之殘餘粉
    末夾鍊袋三只及無殘渣之夾鍊袋八只，並向警方表明其之施用毒品犯行，而自首
    願接受裁判，並經採尿檢出其尿液含有第一級毒品海洛因級第二級毒品甲基安非
    他命之陽性反應，始查知上情。乙○○因本次遭查獲施用毒品之犯行，經臺灣高
    雄地方法院檢察署檢察官聲請本院裁定送強制戒治，於九十二年七月二十四日入
    所執行迄九十三年一月九日因法令修正而釋放出所。
四、案經高雄縣政府警察局仁武分局報請臺灣高雄地方法院檢察署檢察官偵查起訴。
    理  由
一、按除被告所犯為死刑、無期徒刑、最輕本刑為三年以上有期徒刑之罪或高等法院
    管轄第一審案件者外，於第一次審判期日前之準備程序進行中，被告先就被訴事
    實為有罪之陳述時，審判長得告知被告簡式審判程序之旨，並聽取當事人、代理
    人、辯護人及輔佐人之意見後，裁定進行簡式審判程序，刑事訴訟法第二百七十
    三條之一第一項定有明文。經核本件被告所犯係死刑、無期徒刑、最輕本刑為三
    年以上有期徒刑以外之罪，其於準備程序中就被訴事實為有罪之陳述，經法官告
    知簡式審判程序之旨，並聽取公訴人及被告之意見後，本院合議庭認宜進行簡式
    審判程序，爰依首揭規定合議裁定由受命法官獨任進行簡式審判程序，合先敘明
    。
二、右揭犯罪事實，業據被告乙○○於警偵訊及本院審理時坦承不諱，並有高雄縣衛
    生局九十二年八月一日煙毒尿液檢驗成績書、高雄醫學大學附設中和紀念醫院九
    十二年九月二十二日管藥認可字第００五號編號九二０九─二三五號濫用藥物尿
    液檢驗報告、法務部調查局九十二年八月二十二日調科壹字第二二００一五七九
    一號鑑定通知書各一紙及高雄醫學大學附設中和紀念醫院九十二年九月二十二日
    管藥認可字第００五號編號九三０一─十三─十七檢驗報告共五紙附卷可稽，且
    有第一級毒品海洛因二包，合計淨重零點四六公克（包裝重零點五０公克）、第
    二級毒品甲基安非他命二包（驗前毛重八公克；驗後毛重七點九公克）、殘有第
    一級毒品海洛因於上無法分離之針筒三支、殘有第一級毒品海洛因於上無法分離
    之吸管二支、殘有第一級毒品海洛因於上無法分離之殘餘粉末夾鍊袋二只、殘有
    第二級毒品甲基安非他命於上無法分離之殘餘粉末夾鍊袋三只及無殘渣之夾鍊袋
    八只扣案足憑，堪見被告確有施用第一級毒品海洛因及第二級毒品甲基安非他命
    無誤。
三、又被告前於八十八年間，因施用毒品案件，經檢察官聲請本院裁定送觀察勒戒，
    於八十八年七月十二日入所執行，經觀察、勒戒認有繼續施用傾向，復以八十八
    年毒聲字第五四六四號裁定令入處所施以強制戒治，於八十八年八月十六日入所
    執行強制戒治，於八十九年二月二十一日停止強制戒治而釋放，所餘戒治期間付
    保護管束，於八十九年七月二十九日保護管束期滿執行完畢，由臺灣高雄地方法
    院檢察署檢察官於八十九年八月七日，以八十九年度戒毒偵字第八三０號為不起
    訴處分確定，亦有上開不起訴處分書及臺灣高等法院被告全國前案紀錄表與刑案
    資料查註紀錄表各一紙在卷可查。是被告於強制戒治期滿執行完畢釋放後，五年
    內再犯本件施用第一、二級毒品犯行，其罪證已臻明確，犯行洵堪認定，應依法
    論科。
四、論罪科刑：
（一）按海洛因、甲基安非他命係分別為毒品危害防制條例第二條第二項第一款、第
      二款所稱之第一級、第二級毒品，未經許可不得擅自持有、施用。
（二）核被告所為，係犯毒品危害防制條例第十條第一項、第二項之施用第一、二級
      毒品罪。
（三）被告為施用第一級毒品海洛因、第二級毒品安非他命而持有第一、二級毒品之
      行為，已分別為其施用之高度行為所吸收，均不另論罪。
（四）被告先後施用第一、二級毒品之犯行，時間緊接，方法相同，觸犯構成要件同
      一，顯係基於概括犯意而為，為連續犯，應依刑法第五十六條之規定，以一罪
      論。惟衡酌被告本件被訴連續施用毒品之犯行，係被告主動向警方出示毒品，
      並自白供出其有連續多次施用犯行而表示悔意，且其被查獲之施用期間距今已
      將近一年，其自九十二年七月二十四日入所施以觀察、勒戒及強制戒治至九十
      三年一月九日法令修正釋放出所至本次經通緝到案期間，被告亦無再因施用毒
      品案件遭警查獲，現並覓得正當工作，堪認被告施用毒品惡習應已戒除而回復
      正常生活，諒無再依刑法第五十六條但書規定加重其刑之必要，爰不加重其刑
      。
（五）被告所犯連續施用第一、二級毒品之犯行，犯意各別，行為互殊，應分論併罰
      。
（六）被告有如事實欄所載之前科，有臺灣高等法院被告全國前案紀錄表及刑案資料
      查註紀錄表各一份在卷可查，其於刑之執行完畢後，五年內再犯本二件有期徒
      刑以上之罪，均為累犯，應各依刑法第四十七條規定，分別加重其刑。
（七）被告係於分別於九十二年七月二十三日晚上十一時三十分許，向警方主動出示
      身上之扣案物，並均於警方未知其有施用毒品犯行前，坦承其有施用毒品犯行
      而願接受裁判，有高雄縣仁武分局調查筆錄二份及被告於本院之供述在卷可稽
      ，核與自首要件相符，爰依刑法第六十二條前段規定，分別減輕其刑，並均先
      加後減之。
（八）爰審酌被告屢次觸犯施用毒品之犯行，雖經強制戒治，仍未能斷戒施用毒品惡
      習，顯見其戒治意志不堅，缺乏勒戒動機，本應從重量刑以收刑罰教化之效。
      惟念其素行除施用毒品案件外，尚無其他不良前科，而其施用毒品係對己身殘
      害，並未造成他人具體危害，且本次又能自首犯行，犯後態度尚稱良好，現已
      有正當工作，復衡其犯罪之動機、目的、手段、生活狀況、智識程度、犯罪所
      生之損害等一切情狀，分別酌情量處如主文之刑及諭知易科罰金之折算標準，
      並定其應執行之刑，以示儆懲。
五、末查，扣案第一級毒品海洛因二包，合計淨重零點四六公克（包裝重零點五０公
    克）、殘有第一級毒品海洛因於上無法分離之針筒三支、殘有第一級毒品海洛因
    於上無法分離之吸管二支、殘有第一級毒品海洛因於上無法分離之殘餘粉末夾鍊
    袋二只及第二級毒品甲基安非他命（驗前毛重八公克；驗後毛重七點九公克）、
    殘有第二級毒品甲基安非他命於上無法分離之殘餘粉末夾鍊袋三只，分別為第一
    、二級毒品即因毒品殘留其上而視之為毒品之物，有法務部調查局九十二年八月
    二十二日調科壹字第二二００一五七九一號鑑定通知書各一紙及高雄醫學大學附
    設中和紀念醫院九十二年九月二十二日管藥認可字第００五號編號九三０一─十
    三─十七檢驗報告共五紙在卷足憑，並皆為被告供本件犯罪之用，不論屬於犯人
    與否，應依毒品危害防制條例第十八條第一項前段規定，沒收銷燬之。另扣案之
    無殘渣之夾鍊袋八只，系被告所有供分裝持有第一級毒品犯罪所用之物，業據被
    告供承在卷，爰依刑法第三十八條第一項第二款，宣告沒收。至其餘因鑑驗而用
    罄之毒品既已滅失，自無庸宣告沒收，附此敘明。
據上論斷，應依刑事訴訟法第二百七十三條之一第一項、第二百九十九條第一項前段
，毒品危害防制條例第十條第一項、第二項、第十八條第一項前段，刑法第十一條、
第五十六條本文、第四十七條、第四十一條第一項、第二項、第三十八條第一項第二
款、第五十一條第五款、第六十二條前段，罰金罰鍰提高標準條例第二條，判決如主
文。
本案經檢察官甲○○到庭執行職務。
中    華    民    國      九十三      年      六      月     二十五     日
                                  臺灣高雄地方法院刑事第四庭
                                      法  官  林  勇  如
右正本證明與原本無異。
如不服本判決，應於判決送達後十日內，向本院提出上訴狀。
                                      書記官  許  雅  惠
中    華    民    國      九十三      年      六      月     二十五     日
附錄本判決論罪科刑法條：
毒品危害防制條例第十條：
施用第一級毒品者，處六月以上五年以下有期徒刑。
施用第二級毒品者，處三年以下有期徒刑。
